臺灣臺南地方法院臺南簡易庭民事判決
111年度南簡字第1236號
原      告  台北富邦商業銀行股份有限公司

法定代理人  程耀輝
訴訟代理人  白富中


被      告  許文政
            王美麗
上列當事人間請求返還信用卡消費款事件，經臺灣士林地方法院
內湖簡易庭移送前來，本院於民國111年11月3日言詞辯論終結，
判決如下：
    主  文
原告之訴駁回。
訴訟費用由原告負擔。
    事實及理由
一、本件原告主張：被告許文政前向原告申請信用卡正卡使用，
    並邀同被告王美麗辦理信用卡附卡使用；依兩造間之約定，
    被告許文政、王美麗得分別持信用卡正卡及信用卡附卡於原
    告之特約商店記帳消費，惟被告許文政應於當期繳款截止日
    即結帳日加16日前全數繳付，或選擇以循環信用方式繳款，
    於當期繳款截止日前將最低應繳金額以上款項繳付原告；如
    未於每月繳款截止日前付清當期最低應繳金額或遲誤繳款期
    限，並應給付自各筆帳款入帳日起，就該帳款之餘額，以各
    筆帳款於起息日應適用之循環信用利率計算至該筆帳款結清
    之日止之利息；且被告許文政就被告王美麗使用信用卡附卡
    所生應付帳款，應與被告王美麗負連帶清償責任；被告王美
    麗則應就使用信用卡附卡所生應付帳款負清償責任。詎被告
    嗣未依約清償，經原告核算結果，被告許文政、被告分別尚
    欠如後述聲明第1項、第2項所示本金、利息，尚未清償。為
    此，爰依信用卡使用契約之法律關係，提起本訴等語。並聲
    明求為判決：1.被告許文政應給付原告192,162元，及其中1
    68,297元，自95年8月27日起至104年8月31日止，按週年利
    率19.98%計算之利息，暨自104年9月1日起至清償日止，按
    週年利率15%計算之利息；2.被告許文政、王美麗應連帶給
    付原告21,582元，及其中18,957元，自95年8月27日起至104
    年8月31日止，按週年利率19.98%計算之利息，暨自104年9
    月1日起至清償日止，按週年利率15%計算之利息。
二、被告抗辯：原告於111年始起訴請求被告給付信用卡消費款
    ，原告對於被告之信用卡消費款本金債權及利息債權之請求
    權均已罹於時效，被告得為時效抗辯並拒絕給付；縱認原告
    對於被告之信用卡消費款本金債權之請求權，尚未罹於時效
    ，原告請求被告給付之信用卡消費款利息，自原告提起本件
    訴訟之日起，向前回溯逾越5年部分，其請求權亦已罹於時
    效等語。並聲明求為判決：原告之訴駁回，如受不利之判決
    ，願供擔保，請准宣告免為假執行。
三、得心證之理由：
　㈠按請求權，因15年間不行使而消滅。但法律所定期間較短者
    ，依其規定。利息、紅利、租金、贍養費、退職金及其他1
    年或不及1年之定期給付債權，其各期給付請求權，因5年間
    不行使而消滅。民法第125條、第126條分別定有明文。次按
    ，消滅時效，自請求權可行使時起算；時效完成後，債務人
    得拒絕給付；主權利因時效消滅，其效力及於從權利，民法
    第128條前段、第144條第1項、第146條前段分別定有明文。
    次按，請求權定有清償期者，自期限屆滿時即可行使，依民
    法第128條之規定，其消滅時效應自期限屆滿時起算（最高
    法院101年度台上字第884號判決參照）。再按，主權利因時
    效消滅者，其效力及於從權利，民法第146條前段定有明文
    。此從權利應包括已屆期之遲延利息在內。債務人於時效完
    成時，得行使抗辯權。一經行使抗辯權，該當權利之請求權
    即歸於消滅，從權利之時效雖未完成，亦隨之而消滅（最高
    法院104年度台上字第538號判決足參）。　　
　㈡查，現行法律對於信用卡消費款本金債權請求權之消滅時效
    ，並無特別規定，依民法第125條之規定，其消滅時效應為1
    5年；至於信用卡消費款所生利息，其債權請求權之消滅時
    效，依民法第126條規定，則為5年。次查，原告主張之前揭
    事實，縱屬實在，因原告乃請求被告許文政給付於95年8月2
    6日以前，使用信用卡正卡所應繳納之消費款及自結帳日即9
    5年8月26日起至清償日止之利息，及請求被告連帶給付被告
    王美麗於95年8月26日以前，使用信用卡附卡所應繳納之消
    費款及自結帳日即95年8月26日起至清償日止之利息，此觀
    諸民事起訴狀之記載自明；原告對於被告之信用卡消費款本
    金債權請求權，應於當期繳款截止日即結帳日95年8月26日
    加16日屆滿時，即可行使；原告對於被告之上開信用卡消費
    款本金債權請求權之消滅時效，自應自前述當期繳款截止日
    屆滿時起算；然原告遲至111年5月6日，始提起本件訴訟，
    此有民事起訴狀上臺灣士林地方法院收文章可稽，顯然已逾
    15年而罹於時效；而被告既已抗辯原告對於其等之信用卡消
    費款本金債權及利息債權之請求權均已罹於時效，其等得為
    時效抗辯並拒絕給付，揆之前揭說明，原告對於被告之上開
    信用卡消費款本金債權之請求權，應已歸於消滅。其次，原
    告對於被告之信用卡消費款本金債權所生之利息，乃從權利
    ，其主權利之請求權即信用卡本金債權之請求權，既因被告
    為時效抗辯而消滅，揆諸民法第146條規定及上開說明，原
    告對於被告之信用卡消費款利息債權之請求權，亦應隨之消
    滅。
　㈢從而，原告主張之前揭事實，縱屬實在，因原告對於被告之
    信用卡消費款本金債權及利息債權之請求權均已消滅；原告
    主張依信用卡使用契約之法律關係，請求被告給付或連帶給
    付如聲明第1項或第2項所示本金及利息，自屬無據。
四、綜上所陳，原告主張依信用卡使用契約之法律關係，請求被
    告許文政給付192,162元，及其中168,297元，自95年8月27
    日起至104年8月31日止，按週年利率19.98%計算之利息，暨
    自104年9月1日起至清償日止，按週年利率15%計算之利息，
    及請求被告連帶給付21,582元，及其中18,957元，自95年8
    月27日起至104年8月31日止，按週年利率19.98%計算之利息
    ，暨自104年9月1日起至清償日止，按週年利率15%計算之利
    息，無理由，應予駁回。　　
五、本件事證已臻明確，兩造其餘陳述及攻擊防禦方法核與判決
    結果不生影響，爰不逐一論述，附此敘明。
六、據上論結，本件原告之訴為無理由，依民事訴訟法第436條 
     第2項、第78條，判決如主文。
中    華    民    國   111    年    11    月    24    日
                  臺灣臺南地方法院臺南簡易庭
                          法  官  伍逸康
以上正本係照原本作成。　　　　　　　　
如不服本判決，應於送達後20日內，向本院提出上訴狀並表明上
訴理由，如於本判決宣示後送達前提起上訴者，應於判決送達後
10日內補提上訴理由書（須附繕本）。
中　　華　　民　　國　　111 　年　　11　　月　　24　　日
                          書記官  康紀媛